臺灣高等法院刑事判決
109年度交上易字第404號
上  訴  人  臺灣新北地方檢察署檢察官
被      告  蕭勝雄


上列上訴人因被告過失傷害案件，不服臺灣新北地方法院109年
度審交易字第736號，中華民國109年9月30日第一審判決（起訴
案號：臺灣新北地方檢察署109年度偵字第11596號），提起上訴
，本院判決如下：
    主  文
上訴駁回。
    事  實
一、蕭勝雄於民國108年8月20日上午7時28分許，駕駛車牌號碼0
    00-0000號之營業大貨車，沿新北市樹林區俊英街往迴龍方
    向行駛，行經新北市○○區○○街000號前，本應注意車前狀況
    ，並隨時採取必要之安全措施，且依當時天候晴、日間有自
    然光線、柏油路面乾燥無缺陷、道路無障礙物、視距良好等
    狀況，並無不能注意之情事，竟疏未注意及此，為閃避前方
    待左轉之其他車輛，即貿然向外側車道偏行，適行人李元貴
    在其右前方路旁沿同向步行行經該外側車道向前延伸之馬路
    上（待轉區左側、非人行道或行人穿越道上），蕭勝雄所駕
    上開車輛右後照鏡因而擦撞李元貴，致李元貴當場倒地，而
    受有左下肢撕脫傷合併皮膚缺損之傷害。嗣蕭勝雄於案發後
    停留現場，於有偵查權限之公務員發覺其犯罪前，向前往現
    場處理之警員表明其為肇事人並願接受裁判。
二、案經李元貴訴由新北市政府警察局樹林分局報告臺灣新北地
    方檢察署檢察官偵查起訴。　
    理  由
一、證據能力：
    本件認定事實所引用之卷證資料（包含人證、書證，詳下述
    及者），並無證據證明係公務員違背法定程序所取得，與本
    案亦有自然之關連性，公訴人、被告蕭勝雄於準備程序迄至
    本案言詞辯論終結，均不爭執該等卷證之證據能力或曾提出
    關於證據能力之聲明異議，本院認引為證據為適當，是依刑
    事訴訟法第159條之5等規定，下述認定事實所引用之證據方
    法均有證據能力，合先敘明。
二、認定事實：
    上開犯罪事實，業據被告於偵查、原審及本院審理時始終坦
    認不諱，核與證人即告訴人李元貴於警詢之證述相符，復有
    道路交通事故現場圖、道路交通事故調查表(一)、(二)、現
    場與監視器翻拍照片、告訴人之亞東紀念醫院診斷證明書（
    如事實欄所載傷害，佔體表面積5％，見偵卷第13頁）、受傷
    照片及該院110年1月8日函文（告訴人因創傷住院接受清創
    、植皮手術等治療，至108年12月10日共8次門診追蹤治療，
    傷口已全部癒合，見本院卷第77頁）在卷可查，堪認被告駕
    車疏未注意右前方外側車道上之行人即告訴人，於閃車偏駛
    至該車道前方時，以右後照鏡擦到告訴人致其倒地受傷，告
    訴人所受前揭傷害與被告前述之過失駕駛行為間，顯有相當
    因果關係。是被告上開自白確與事實相符，本案事證明確，
    其犯行堪以認定，應予依法論科。
三、論罪及駁回上訴之理由：
　㈠核被告所為，係犯刑法第284條前段之過失傷害罪。
　㈡查被告於案發後停留現場，於有偵查權限之公務員發覺其犯
    罪前，向前往現場處理之警員表明其為肇事人並願接受裁判
    ，有被告之現場道路交通事故談話紀錄表在卷可查（見偵卷
    第23頁），是被告已合於自首之規定，斟酌其所為，爰依刑
    法第62條前段之規定減輕其刑。
  ㈢原審基於相同之認定，以被告罪證明確，適用刑事訴訟法第2
    73條之1、第299條第1項前段、刑法第284條前段、第62條前
    段、第41條第1項前段、刑法施行法第1條之1第1項之規定，
    審酌被告未注意車前狀況，貿然前行，因而肇致本件事故，
    致告訴人受有前揭傷勢，兼衡被告犯後坦承犯行之態度，並
    參以其素行、國中畢業之智識程度、家庭經濟狀況、過失情
    節與程度、告訴人所受之傷勢，及被告與告訴人前曾就本案
    洽談和解，然因雙方金額差距未能達成共識，致無法達成和
    解等一切情狀，量處拘役40日，如易科罰金，以新臺幣（下
    同）1千元折算1日。經核原審認事用法並無違誤，量刑亦稱
    妥適，並無違法或不當之處。
  ㈣檢察官依告訴人請求提起上訴，認被告無和解誠意，迄今未
    能賠償，造成告訴人身、心重創，原審量刑顯然過輕等語。
    然查，被告於第一時間在車禍現場便向員警坦認其向右切閃
    避，「未注意到對方（按即告訴人）」等語，於偵、審應訊
    時亦始終坦認過失，並未如告訴人所言被告極力否認肇事責
    任云云；又本案告訴人所受之上開傷勢，並非刑法第10條第
    4項所稱之「重傷害」，告訴代理人即告訴人之子李宙峯於
    本院為此主張，容有誤會，且告訴人因本案所受左下肢創傷
    ，傷口幸已全部癒合，業經醫院函覆本院甚明（詳前），告
    訴代理人所指裡面神經可能受損，並無醫療事證為憑，至於
    告訴人其他脊椎壓迫、糖尿病等慢性病，尚難認為係因本案
    車禍所致；另被告亦已陳明有透過強制險與任意險之保險公
    司先行理賠約15萬元，但告訴人請求400餘萬元，雙方主張
    之賠償金額差距甚大，以致無法達成和解（見本院卷第95、
    96頁筆錄），是依雙方所述，實難認為被告全無和解誠意，
    再衡諸雙方發生擦撞之地點，已屬外側車道向前延伸之馬路
    上，並非人行道或行人穿越道上（見偵卷43頁監視器畫面）
    ，事故現場之道路設計容有改進空間，行人行走於該處本應
    多加注意，但被告仍有前述駕車過失甚明，綜參原審上開量
    刑時所參酌之事由，實難認原審所量處之刑度有何罪刑不相
    當或過輕之處，檢察官認為原審量刑過輕，其上訴無理由，
    自應由本院駁回其上訴。
據上論斷，應依刑事訴訟法第368條，判決如主文。
本案經檢察官張瑞娟提起公訴，檢察官陳炎辰提起上訴，檢察官
羅建勛到庭執行職務。
中　　華　　民　　國　　110 　年　　2 　　月　　2 　　日
                    刑事第八庭  審判長法  官  陳世宗 
                                      法  官  周明鴻
                                      法  官  吳勇毅 
以上正本證明與原本無異。
不得上訴。
                                      書記官  許家慧
中　　華　　民　　國　　110 　年　　2 　　月　　3 　　日